臺灣彰化地方法院刑事裁定
110年度聲字第1420號
聲  請  人  臺灣彰化地方檢察署檢察官   
受  刑  人  藍紳捷



上列聲請人因受刑人數罪併罰有二裁判以上，聲請定其應執行刑
（110年度執聲字第722號），本院裁定如下：
    主  文
藍紳捷所犯如附表所示之罪及所處之刑，應執行有期徒刑壹年拾
月。
    理  由
一、聲請意旨略以：受刑人藍紳捷因廢棄物清理法等案件，先後
    經判決確定如附表所示，應依刑法第53條、第51條第5款規
    定，定其應執行之刑，爰依刑事訴訟法第477條第1項聲請裁
    定等語。
二、按裁判確定前犯數罪者，併合處罰之；但有下列情形之一者
    ，不在此限：一得易科罰金之罪與不得易科罰金之罪。二得
    易科罰金之罪與不得易服社會勞動之罪。三得易服社會勞動
    之罪與不得易科罰金之罪。四得易服社會勞動之罪與不得易
    服社會勞動之罪；前項但書情形，受刑人請求檢察官聲請定
    應執行刑者，依第51條規定定之。數罪併罰有二裁判以上宣
    告多數有期徒刑者，於各刑中之最長期以上，各刑合併之刑
    期以下，定其應執行之刑期，但不得逾30年，刑法第50條、
    第53條、第51條第5款前段分別定有明文。若受刑人請求將
    數罪合併定應執行刑，則其中之一罪雖得易科罰金，但因與
    不得易科之他罪合併處罰之結果，於定執行刑時，祇須將各
    罪之刑合併裁量，不得易科罰金合併執行（司法院大法官會
    議釋字第144號解釋意旨參照）。
三、次按法律上屬於自由裁量之事項，有其外部性界限及內部性
    界限，並非概無拘束。依據法律之具體規定，法院應在其範
    圍選擇為適當之裁判者，為外部性界限；而法院為裁判時，
    應考量法律之目的，及法律秩序之理念所在者，為內部性界
    限。法院為裁判時，二者均不得有所逾越（最高法院80年台
    非字第473號判例意旨可資參照）。是以數罪併罰，有2裁判
    以上，定其應執行之刑時，固屬於法院自由裁量之事項，然
    仍應受前揭外部性界限及內部性界限之拘束。
四、又按裁判確定前犯數罪而併合處罰之案件，有二以上之裁判
    ，應依刑法第51條第5款至第7款定應執行之刑時，最後事實
    審法院即應據該院檢察官之聲請，以裁定定其應執行之刑，
    殊不能因數罪中之一部分犯罪之刑業經執行完畢，而認檢察
    官之聲請為不合法，予以駁回（最高法院47年台抗字第2號
    判決要旨參照）。至已執行部分當不能重複執行，應由檢察
    官於指揮執行時扣除之，此與定應執行之刑之裁定無涉（最
    高法院81年度台抗字第28號、93年度台抗字第119號裁定要
    旨參照）。
五、經查，本件受刑人因廢棄物清理法等案件，經法院判處如附
    表所示之罪刑確定在案，此有上開判決書、臺灣高等法院被
    告前案紀錄表在卷可稽。而受刑人所犯如附表所示之罪，有
    刑法第50條第1項但書之不得併合處罰情事，經受刑人請求
    檢察官就如附表所示之各罪聲請定其應執行之刑，此有刑法
    第50條第1項但書案件是否請求定應執行刑調查表在卷可佐
    ，是本件聲請自屬合法，合先敘明。其所犯如附表編號1、3
    所示之罪刑，雖業於民國110年9月6日易科罰金執行完畢，
    惟揆諸上開說明，此乃檢察官於指揮執行時應予扣除已執行
    刑期之問題，與得否再裁定定其應執行之刑無涉，是檢察官
    聲請就附表所示之各罪定其應執行之刑，本院審核認聲請為
    正當，並斟酌如附表編號1、3所示部分，前曾經本院以110
    年度聲字第883號裁定應執行有期徒刑5月確定，另考量受刑
    人所犯各罪分別為公共危險、偽造文書及違反廢棄物清理法
    ，犯罪型態、侵害法益、犯罪時間及行為動機均屬有別，各
    自均具相當之責任非難性，以及受刑人經本院函詢對本件定
    應執行刑之意見後，未於本院指定之5日期間內表示意見等
    一切情狀，定其應執行之刑如主文所示。
六、末查，受刑人所犯如附表編號1、3所示案件所處之刑，原雖
    得易科罰金，然與附表編號2所犯不得易科罰金之罪併合處
    罰之結果，依上開說明，本院於定執行刑時，自不得併諭知
    易科罰金之折算標準，附此敘明。
七、爰依刑事訴訟法第477條第1項，刑法第50條第2項、第53 條
    、第51條第5款，裁定如主文。
中    華    民    國   110    年    11    月    24    日
                  刑事第六庭    法  官  吳永梁
以上正本證明與原本無異。
如不服本裁定，應於裁定送達後5日內向本院提出抗告狀（須附
抗告狀繕本）。
中    華    民    國   110    年    11    月    24    日
                                書記官  黃碧珊
附表：
受刑人藍紳捷定應執行刑案件一覽表
編號 罪名 宣告刑 犯罪日期 偵查（自訴）機關年度案號 最後事實審         確  定  判  決   備  註       法院 案     號 判決日期 法院 案      號 判決確定日期    1 不能安全駕駛致交通危險罪 有期徒刑3月 109年8月11日 南投地檢109年度偵字第3775號 南投地院 109年度埔交簡字第171號 109.10.06 南投地院 109年度埔交簡字第171號 109.11.19 南投地檢110年度執緝字第21號 編號1、3所示之罪，經本院110年度聲字第883號裁定應執行有期徒刑5月確定（彰化地檢110年度執更字第977 號） 【已執畢】  2 廢棄物清理法 有期徒刑1年6月 107年8月1日起至108年1 月1日止 彰化地檢108年度偵字第1909、3165 號 中高分院 109年度上訴字第2222號 109.12.31 最高法院 110年度台上字第4047號 110.07.21 彰化地檢110年度執字第3515號   3 偽造文書 有期徒刑3月 108年7月23日 108年9月14日 彰化地檢108年度偵字第12385號 彰化地院 110年度易字第61號 110.03.31 彰化地院 110年度易字第61號 110.04.14 彰化地檢110年度執字第2276號